臺灣士林地方法院刑事判決　　　　　　　　　　　　　九十二年度訴字第六五八號
　　公　訴　人　臺灣士林地方法院檢察署檢察官
　　被　　　告　甲○○
右列被告因違反毒品危害防制條例案件，經檢察官提起公訴（九十二年度毒偵字第一
二一一號），本院於訊問被告後，被告為認罪之答辯，經裁定認為宜以簡式審判程序
審理並判決如左：
    主  文
甲○○施用第一級毒品，處有期徒刑陸月，如易科罰金以佰元折算壹日。扣案之使
用過注射針筒壹支沒收。又施用第二級毒品，處有期徒刑肆月，如易科罰金以佰元
折算壹日。應執行有期徒刑捌月，如易科罰金以佰元折算壹日。扣案之使用過注射
針筒壹支沒收。
    事  實
一、甲○○前因施用第二級毒品安非他命案件，經臺灣基隆地方法院以八十八年度毒
    聲字第一一四七號裁定令入戒治處所施以強制戒治一年，於八十九年六月十六日
    強制戒治交付保護管束期滿，先由臺灣基隆地方法院檢察署檢察官於八十九年十
    二月二十一日，以八十九年度戒毒偵字第一二六號為不起訴處分，復經臺灣高等
    法院因該部分與其審理臺灣板橋地方法院八十六年度易字第六八六三號上訴案件
    具有連續犯之裁判上一罪之關係，於九十年五月八日，以八十八年度上易緝字第
    一號併為免刑判決確定。再因施用毒品案件，由臺灣基隆地方法院以九十二年毒
    聲字第三八一號裁定令入戒治處所施以強制戒治一年，並由臺灣基隆地方法院檢
    察署檢察官以九十二年度毒偵字第七七號聲請簡易判決處刑，業經臺灣基隆地方
    法院於九十二年五月十九日以九十二年度基簡字第四五七號刑事簡易判決判處有
    期徒刑三月確定。詎仍不知悔改，復於九十二年九月一日及同年九月三日，在其
    位在基隆市安樂區○○○街二八之二號之住處，分別施用第一級毒品海洛因及第
    二級毒品安非他命。嗣為警於九十二年九四日晚間九時四十分許，在臺北縣淡水
    鎮○○路○段十號橋大屯溪出海口處附近查獲，並分別在其內衣及鞋中，扣得第
    二級毒品安非他命四包（驗餘總淨重四０‧七三公克）及其所有使用過注射針筒
    一支。經警採集尿液檢體送驗，始查悉上情。
二、案經臺北縣政府警察局淡水分局報告臺灣士林地方法院檢察署檢察官偵查起訴。
    理  由
一、右揭犯罪事實，業據被告甲○○於本院審理時坦承不諱，而其為警採集之尿液檢
    體送臺灣檢驗科技股份有限公司以氣相層析質譜儀法檢驗結果，均呈嗎啡及安非
    他命之陽性反應，有臺灣檢驗科技股份有限公司九十二年九月十七日管檢認可字
    第○一五號濫用藥物尿液檢驗報告一份在卷可稽（見毒偵字第一二一一號卷第二
    一頁），復有扣案之使用過注射針筒一支可證。綜上，被告自白有於前揭時間、
    地點施用第一級毒品海洛因及第二級毒品安非他命之行為，堪認與事實相符。而
    被告前因施用毒品案件，經臺灣基隆地方法院以八十八年度毒聲字第一一四七號
    裁定令入戒治處所施以強制戒治一年，於八十九年六月十六日強制戒治交付保護
    管束期滿，先由臺灣基隆地方法院檢察署檢察官於八十九年十二月二十一日，以
    八十九年度戒毒偵字第一二六號為不起訴處分，復經臺灣高等法院因該部分與其
    審理臺灣板橋地方法院八十六年度易字第六八六三號上訴案件具有連續犯之裁判
    上一罪之關係，於九十年五月八日，以八十八年度上易緝字第一號併為免刑判決
    確定。再因施用毒品案件，由臺灣基隆地方法院以九十二年毒聲字第三八一號裁
    定令入戒治處所施以強制戒治一年，並由臺灣基隆地方法院檢察署檢察官以九十
    二年度毒偵字第七七號聲請簡易判決處刑，業經臺灣基隆地方法院於九十二年五
    月十九日以九十二年度基簡字第四五七號刑事簡易判決判處有期徒刑三月確定，
    有臺灣高等法院被告全國前案紀錄表、上開不起訴處分書及刑事判決電腦繕本在
    卷可考。本件被告三犯施用毒品事證明確，犯行堪以認定，應依法論科。
二、按毒品危害防制條例業於九十二年七月九日經總統令修正公布，而於本件被告行
    為後之九十三年一月九日生效施行，經核被告所為，本應係犯修正前毒品危害防
    制條例第十條第一項、第二項施用第一級、第二級毒品罪及第十一條第一項、第
    二項持有第一級、第二級毒品罪，而毒品危害防制條例經上開修正公布後，該條
    例第十條第一項、第二項及第十一條第一項、第二項之規定並無更易，經比較新
    舊法結果，被告所犯前開之罪，依修正後之同法第十條第一項、第二項及第十一
    條第一項、第二項之規定，刑罰與修正前同條規定相同，並無不利，自應適用修
    正後毒品危害防制條例第十條第一項、第二項及第十一條第一項、第二項之規定
    。核被告所為，係犯修正後毒品危害防制條例第十條第一項、第二項之施用第一
    級、第二級毒品罪。被告因施用第一級毒品海洛因及第二級毒品安非他命而分別
    持有第一級毒品海洛因及第二級毒品安非他命，其持有之低度行為均為施用之高
    度行為所吸收，不另論罪。再被告犯上開二罪，犯意個別，應分論併罰。爰審酌
    被告有多次施用毒品之前科，而於觀察勒戒後仍未能杜絕毒品之誘惑，顯無戒絕
    毒品之毅力，及其施用毒品情形，惟犯罪後坦承犯行，尚知悔悟等一切情狀，分
    別量處如主文所示之刑，及易科罰金之折算標準，並定其應執行之刑，及易科罰
    金之折算標準。扣案之使用過注射針筒一支，為被告所有且係供被告施用第一級
    毒品所用之物，業據被告供承在卷，應依刑法第三十八條第一項第二款宣告沒收
    。
三、被告為警查獲時，雖扣得第二級毒品安非他命四包（驗餘總淨重四０‧七三公克
    ，內政部警政署刑事警察局之鑑驗通知書見毒偵字第一二一一號卷第五九頁），
    惟據被告於警訊及偵查中均供稱，扣案之安非他命是同案遭查獲之梁博勝所要販
    賣，因恐遭臨檢查得，方要其放在內衣較安全等語，且被告所涉意圖販賣而持有
    安非他命罪嫌，另經台灣士林地方法院檢察署偵查中，是前開扣案安非他命，並
    非被告持以供己施用之安非他命，尚不得於本件施用毒品案件中諭知沒收銷燬，
    併此說明。
據上論斷，應依刑事訴訟法第二百七十三條之一第一項、第二百九十九條第一項前段
，毒品危害防制條例第十條第一項、第二項，刑法第二條第一項前段、第十一條前段
、第四十一條第一項、第五十一條第五款、第三十八條第一項第二款，罰金罰鍰提高
標準條例第二條，判決如主文。
本案經檢察官謝榮林到庭執行職務。
中      華      民      國    九十三    年      三      月      八      日
                                    臺灣士林地方法院刑事第四庭
                                        法  官  許  碧  惠
右正本證明與原本無異。
如不服本判決，應於判決送達後十日內，向本院提出上訴狀。
                                        書記官  陳  美  英
中      華      民      國    九十三    年      三      月      八      日
附錄本判決論罪科刑依據之法條：
毒品危害防制條例第十條第一項、第二項：
  施用第一級毒品者，處六月以上五年以下有期徒刑。
  施用第二級毒品者，處三年以下有期徒刑。
